【裁判字號】    98,易,1187
【裁判日期】    981012
【裁判案由】    竊盜
【裁判全文】
臺灣板橋地方法院刑事判決              98年度易字第1187號
公  訴  人  臺灣板橋地方法院檢察署檢察官
被      告  乙○○
                    （另案於臺灣臺北監獄臺北分監執行中）
上列被告因竊盜案件，經檢察官提起公訴（98年度偵字第3635號
），本院判決如下：
    主  文
乙○○共同攜帶兇器、毀越安全設備竊盜，累犯，處有期徒刑玖
月。
    事  實
一、乙○○前於民國93年間因搶奪等案件，經本院以93年度訴字
    第1137號判處有期徒刑1年8月確定；又因施用第一、二級毒
    品案件，經本院以93年度訴字第2186號分別判處有期徒刑10
    月、8月確定，上開3罪合併定其應執行刑為有期徒刑3年確
    定，於96年1月22日假釋，96年5月29日假釋期滿未經撤銷，
    視為執行完畢。詎仍不知悔改，復與甲○○（另經本院以97
    年度易字第3184號判處有期徒刑7月確定）、丙○○（所涉
    親屬間竊盜罪部分未據告訴）共同基於意圖為自己不法所有
    之犯意聯絡，先由丙○○提供其公公丁○○位於臺北市○○
    區○○街63巷1號2樓住處財物資訊予甲○○，於97年1月7日
    9時許，乙○○與甲○○一同前往上址丁○○住處，由甲○○持乙○○所有在客觀上得以危害人生命、身體，可供兇器
    使用之油壓剪1把（未扣案），毀損該住處廁所之鐵窗後，
    甲○○、乙○○先後由毀損處進入屋內（毀損及無故侵入住
    宅部分均未據告訴），共同竊取丁○○所有之手錶3支及現
    金新臺幣（下同）25萬元，得手後旋即逃離現場。嗣甲○○
    於97年3月26日14時50分許，在臺北縣蘆洲市○○路16號前
    因另案通緝為警逮捕，於同日接受警詢時，向員警自首上開
    竊盜犯行，警方因而查悉上情。
二、案經臺灣板橋地方法院檢察署（下稱板橋地檢署）檢察官主
    動簽分後偵查起訴。
    理  由
一、按被告乙○○所犯係刑事訴訟法第376條第2款所列之罪之案
    件，依同法第284條之1規定，第一審得由法官獨任進行審判
    程序，合先敘明。
二、訊據被告矢口否認有何竊盜犯行，辯稱：並未與甲○○共犯
    本件竊盜案件云云。經查：
  (一)程序方面：
  1.證人丙○○於97年6月5日曾接受警方詢問，其於警詢時陳述
    甲○○是和被告一起去丁○○住處行竊，甲○○、被告行竊
    後，伊有在約定地點（板橋華新賓館）見到甲○○及被告2
    人等語，與其在本院審理中到庭所為之陳述（改稱是聽甲○○說他和被告一起去行竊，在到庭作證前沒有見過被告云云
    ）並不相符，本院審酌本案係於97年1月7日發生，而證人丙○○係於97年6月5日接受警詢，98年8月11日於本院審理時
    到庭作證，其接受警詢之時間距離本案發生時間較近，記憶
    應較清晰，證人丙○○於本院審理時亦證稱：伊忘記警詢時
    供述為何，但在警局作筆錄時記憶比現在清楚，當時所言是
    真的等語（見本院98年8月11日審判筆錄）；且證人丙○○
    在本院審理中到庭所為之陳述，係在被告面前作成，較易有
    不敢將被告所涉犯行完整供出之心理壓力，顯見其先前於警
    詢中所為之陳述，具有較可信之特別情況，且為證明被告犯
    罪事實所必要，依刑事訴訟法第159條之2之規定，自得作為
    證據。
  2.證人丁○○於警詢時所述，屬被告以外之人於審判外之言詞
    陳述，而公訴人及被告就上開言詞陳述，均於審判程序同意
    作為證據（見本院98年8月11日審判筆錄），本院審酌該言
    詞陳述作成之情形尚屬正常，並無何違反法定程序或不當之
    情形，且與待證事實相關，認適當作為證據，故上開言詞陳
    述依刑事訴訟法第159條之5第1項規定，具有證據能力。
  (二)實體方面：
    證人即被害人丁○○曾於警詢時證稱：伊住處臺北市○○區
    ○○街63巷1號2樓於97年1月7日早上約9點被偷，當時伊和
    太太都不在家，伊太太9點多買菜回家就發現家裡被偷，竊
    賊是破壞廁所鐵窗進來的，家裡損失3支手錶及準備要給伊
    太太開刀用的現金25萬元，現金放在家裡儲藏室之事，除伊
    和太太外，媳婦洪丙○○也知道等語（見板橋地檢署97年度
    偵字第11387號偵查卷第16-18頁）；而上開竊案係由證人丁○○之媳丙○○提供財物資訊予案外人甲○○，再由甲○○
    與被告一同前往行竊之事實，亦經證人丙○○於警詢時及證
    人甲○○於本院審理時到庭證述明確（見板橋地檢署97年度
    核退字第45號偵查卷第4-8頁、本院98年7月15日審判筆錄）
    ，是被告辯稱並未與甲○○共犯本件竊盜案件云云，顯為事
    後卸責之詞，不足採信，本件事證明確，被告犯行堪予認定
    。
三、按刑法第321條第1項第3款之攜帶兇器竊盜罪，係以行為人
    攜帶兇器竊盜為其加重條件，此所謂兇器，其種類並無限制
    ，凡客觀上足對人之生命、身體、安全構成威脅，具有危險
    性之兇器均屬之，且祇須行竊時攜帶此種具有危險性之兇器
    為已足，並不以攜帶之初有行兇之意圖為必要，最高法院79
    年台上字第5253號判例意旨可資參照。查被告於行竊時係攜
    帶油壓剪1把，已如前述，而油壓剪為金屬製品，質地堅硬
    ，客觀上足以殺傷人生命、身體，顯係具有危險性之兇器。
    又按鐵窗為安全設備之一種，被告毀損鐵窗進入被害人住處
    行竊，自應論以刑法第321條第1項第2款之毀越其他安全設
    備竊盜罪。是核被告所為，係犯刑法第321條第1項第2、3款
    之攜帶兇器、毀越其他安全設備竊盜罪。公訴意旨雖認被告
    所為亦涉犯刑法第321條第1項第4款之結夥3人以上竊盜罪云
    云，惟按刑法分則或刑法特別法中規定之結夥2人或3人以上
    之犯罪，應以在場共同實施或在場參與分擔實施犯罪之人為
    限，不包括同謀共同正犯在內，最高法院76年台上字第7210
    號判例意旨參照。查本件竊盜犯行係由被告與案外人甲○○
    2人一同到場實施，案外人丙○○並未在場共同實施或參與
    分擔實施犯罪之事實，業經證人丙○○於警詢時及證人甲○○於本院審理時到庭證述明確（見板橋地檢署97年度核退字
    第45號偵查卷第4-8頁、本院98年7月15日審判筆錄），則揆
    諸前揭判例意旨，被告本件犯行自不得論以結夥3人以上竊
    盜罪，公訴意旨誤認被告所為亦涉犯結夥3人以上竊盜罪，
    尚有未合，附此敘明。被告與案外人甲○○、丙○○等人就
    上開犯行，有犯意聯絡及行為分擔，皆為共同正犯。查被告
    有如犯罪事實欄所示之論罪科刑前科，有臺灣高等法院被告
    前案紀錄表在卷可憑，其受有期徒刑之執行完畢，5年內故
    意再犯本件有期徒刑以上之罪，為累犯，應依刑法第47條第
    1項規定加重其刑。爰審酌被告正值青壯，竟不思以正當之
    方式獲取財物，而貪圖私欲，竊取他人之財物，侵害他人財
    產安全，行為實有不當，及被告犯罪動機、目的、手段、所
    生危害、犯後態度等一切情狀，量處如主文所示之刑，以資
    懲儆。至被告於上開竊盜犯行中所使用之油壓剪1把並未扣
    案，亦無證據證明該油壓剪現仍存在而未滅失，爰不宣告沒
    收，併此敘明。
據上論斷，應依刑事訴訟法第284條之1、第299條第1項前段，刑
法第28條、第321條第1項第2款、第3款、第47條第1項，判決如
主文。
本案經檢察官王家春到庭執行職務。
中    華    民    國    98    年    10    月    12    日
                    刑事第十八庭  法  官  楊筑婷
上列正本證明與原本無異。
如不服本判決，應於判決送達後10日內敘明上訴理由，向本院提
出上訴狀 (應附繕本)，上訴於臺灣高等法院。其未敘述上訴理
由者，應於上訴期間屆滿後20日內向本院補提理由書「切勿逕送
上級法院」。
                                  書記官  林怡君
中    華    民    國    98    年    10    月    12    日
附錄本案判決論罪科刑法條：
中華民國刑法第321條
犯竊盜罪而有左列情形之一者，處6月以上、5年以下有期徒刑：
一  於夜間侵入住宅或有人居住之建築物、船艦或隱匿其內而犯
    之者。
二  毀越門扇、牆垣或其他安全設備而犯之者。
三  攜帶兇器而犯之者。
四  結夥三人以上而犯之者。
五  乘火災、水災或其他災害之際而犯之者。
六  在車站或埠頭而犯之者。
前項之未遂犯罰之。


司法院資訊處製作；財團法人民間司法改革基金會備份。
